臺北高等行政法院判決
　　　　　　　　　　　　　　　　　　 95年度簡字第00976號
原　　　告　甲○○
被　　　告　勞工保險局
代　表　人　乙○○（總經理）
上列當事人間因勞保事件，原告不服行政院勞工委員會中華民國
95年11月6日勞訴字第0950037713號訴願決定，提起行政訴訟。
本院判決如下：
    主  文
原告之訴駁回。
訴訟費用由原告負擔。
  　事  實
緣原告前由台北市汽車駕駛員職業工會申報參加勞工保險，以其
於民國（下同）93年11月12日執行職務中遭不明人士打傷致「右
側第5至第7肋骨骨折」，檢據向被告申請93年11月13日至94年12
月20日期間職業傷害傷病給付。案經被告審查，以原告於93年12
月8日已由中華民國身心障礙者就業輔導協會申報加保，乃依勞
工保險條例第19條、第34條及第36條規定，以95年4月14日第000
000000000號核定通知書，核定自93年11月16日（即原告門診住
院日93年11月13日之第4日）起至93年12月7日（即原告加保恢復
工作前1日）止，按事故當月起前6個月之平均日投保薪資新台幣
（下同）730元之70%，發給22日職業傷害傷病給付計11,242元，
餘所請期間不予給付。原告不服，向勞工保險監理委員會（下稱
監理會）申請審議，經該會以95年7月21日95保監審字第1454號
審議駁回。原告仍未甘服，提起訴願，遭決定駁回，遂向本院提
起行政訴訟。茲摘敘兩造訴辯意旨如次：
甲、原告起訴意旨略謂：
一、原告為計程車駕駛，領有身心障礙手冊，於93年7、8月間看
    到廣告，經義友交通有限公司經理當面提出政府補助企業僱
    用殘障人士相關事宜，並表示須先向政府申請名額，待名額
    核准方可上班，原告則將殘障手冊等資料交予該公司據以申
    請該補助名額。
二、詎原告於93年11月12日夜間1時半在台北縣中和市○○路遭2
    名不明人士圍毆，肋骨斷裂，住院5日後回家休養，卻於93
    年12月6日接獲義友交通有限公司電話，要求立即就職，原
    告表示身體受傷嚴重，請其保留名額，卻遭該公司拒絕，另
    提出方案，由原告月繳35,800元（22天各繳1,300元，另8天
    各繳900元），該公司不給付薪資，但原告可獲得17,600元
    之政府補助。原告當初操之過急，過程有偽造文書之嫌，且
    義友交通有限公司係以簽到方式，非採打卡制度，簽到不代
    表有駕駛行為。又當時原告因骨折疼痛不堪，無法正常營業
    ，皆去作復健或在車上休息，實有生活壓力及苦衷。
三、原告參加勞工保險，係為獲最低保障，被告以細節理由閃避
    給付責任。依原告與義友交通有限公司所訂契約第12條約定
    ，明載原告具領17,600元薪資，而該公司總經理梁一帆亦曾
    對原告表示政府補助對象為公司而非個人，被告明知上情，
    卻稱原告無證據，無法採信云云，難令原告甘服，請鈞院調
    查審理。
四、請撤銷訴願決定、審議審定及原處分，並請被告作成核付原
    告自93年11月13日至94年12月20日期間職業傷害傷病給付之
    處分，訴訟費用由被告負擔。
乙、被告答辯意旨略謂：
一、本件原告所請求職業傷病給付之金額為199,290元（日投保
    薪資730元×365日×70%＋日投保薪資730元×35日×50%）
    ，經被告審核給付11,242元（日投保薪資730元×22日×70%
    ），計本件差額為188,048元，合先敘明。
二、按「被保險人因執行職務而致傷害或職業病不能工作，以致
    未能取得原有薪資，正在治療中者，自不能工作之第4日起
    ，發給職業傷害補償費或職業病補償費。．．前項因執行職
    務而致傷病之審查準則，由中央主管機關定之。」、「職業
    傷害補償費或職業病補償費，均按被保險人平均月投保薪資
    70%發給，每半個月給付1次；如經過1年尚未痊癒者，其職
    業傷害補償費或職業病補償費減為平均月投保薪資之半數，
    但以1年為限。」勞工保險條例第34條及第36條分別定有明
    文。
三、次按「有關傷病給付請領條件『正在治療中』一節，依勞工
    保險條例第34條規定，被保險人因執行職務而致傷害或職業
    病不能工作，以致未能取得原有薪資，正在治療中者，自不
    能工作之第4日起，發給職業傷害補償費或職業病補償費，
    上開所稱『治療』之定義，係指各相關專科視被保險人之傷
    病情況評斷採不同治療方式（包括復健治療、藥物治療等）
    之門、住診等醫療行為。」、「(1)依據勞工保險條例第34條
    規定，被保險人因執行職務而致傷害或職業病不能工作，以
    致未能取得原有薪資，正在治療中者，自不能工作之第4日
    起，發給職業傷害補償費或職業病補償費。所稱不能工作係
    指勞工於傷病醫療期間不能從事工作，經醫師診斷審定者，
    ．．。」行政院勞工委員會89年3月20日台89勞保三字第001
    1444號及89年6月9日（89）台勞保三字第0022720號函釋在
    案。
四、本件原告以其於93年11月12日執行職務中遭不明人士打傷致
    「右側第5至第7肋骨骨折」，檢據向被告申請93年11月16日
    至94年12月20日期間職業傷害傷病給付。案經被告以其於93
    年12月8日已由「中華民國身心障礙者就業輔導協會」申報
    加保，乃依勞工保險條例第34條規定，核定所請傷病給付自
    93年11月16日至同年12月7日（即加保恢復工作前1日）止，
    按其事故當月起前6個月平均日投保薪資730元之70%，發給
    22日職業傷害傷病給付計11,242元，餘所請期間不予給付，
    並經審議審定及訴願決定維持在案。
五、原告稱其與中華民國身心障礙者就業輔導協會委託之義友交
    通有限公司簽約，有偽造文書之嫌，其簽到並不代表有駕駛
    行為云云。惟：
１、原告不服被告之核定，向監理會申請審議，案經被告函請中
    華民國身心障礙者就業輔導協會就原告於93年12月8日加保
    時是否到職工作提出說明，經該協會於95年5月18日回覆略
    以：「邱君到職日期：93年12月7日；離職日期：94年8月26
    日；人事資料：勞動契約書；上班地點：義友交通有限公司
    （新店市○○路○段37號）；上班時間：早上9點至下午6點
    ；工作性質：計程車司機。」，並檢附原告與義友交通有限
    公司於93年11月30日親筆簽名及按捺指印簽訂之勞動契約書
    、原告於94年3月至同年8月26日之出勤紀錄表（93年12月至
    94年2月已繳交核銷）及94年6月至同年8月之薪資明細（93
    年12月至94年5月已繳交核銷）影本可稽。
２、其次，被告向財政部財稅資料中心查詢原告之所得資料，中
    華民國身心障礙者就業輔導協會於93年度確有申報原告該年
    度之所得，是原告於93年12月8日恢復工作重新加保，並取
    得薪資之客觀事證足資確認。至原告自承其與義友交通有限
    公司簽約過程有偽造文書之嫌云云，惟原告並未提出具體事
    證以實其說，故原告既已於93年12月8日恢復工作，並取得
    薪資，揆諸上開規定，自不得再領取傷病給付，被告所為處
    分並無違誤。
六、請駁回原告之訴，訴訟費用由原告負擔。
　　理  由
一、按「被保險人因執行職務而致傷害或職業病不能工作，以致
    未能取得原有薪資，正在治療中者，自不能工作之第4日起
    ，發給職業傷害補償費或職業病補償費。．．前項因執行職
    務而致傷病之審查準則，由中央主管機關定之。」、「職業
    傷害補償費及職業病補償費，均按被保險人平均月投保薪資
    70%發給，每半個月給付1次；如經過1年尚未痊癒者，其職
    業傷害或職業病補償費減為平均月投保薪資之半數，但以1
    年為限。」勞工保險條例第34條及第36條分別定有明文。
二、本件原告前由台北市汽車駕駛員職業工會申報參加勞工保險
    ，以其於93年11月12日執行職務中遭不明人士打傷致「右側
    第5至第7肋骨骨折」，檢據向被告申請93年11月13日至94年
    12月20日期間職業傷害傷病給付。案經被告審查，以原告於
    93年12月8日已由中華民國身心障礙者就業輔導協會申報加
    保，乃依勞工保險條例第19條、第34條及第36條規定，以95
    年4月14日第000000000000號核定通知書，核定自93年11月
    16日（即原告門診住院日93年11月13日之第4日）起至93年
    12月7日（即原告加保恢復工作前1日）止，按事故當月起前
    6個月之平均日投保薪資730元之70%，發給22日職業傷害傷
    病給付計11,242元，餘所請期間不予給付。原告不服，向監
    理會申請審議，經該會以95年7月21日95保監審字第1454號
    審議駁回。原告仍未甘服，提起訴願，遭決定駁回，遂向本
    院提起行政訴訟，並以事實欄所示各節據為爭議。惟查：
１、按當事人主張有利於己之事實者，就其事實有舉證之責任，
    民事訴訟法第277條前段定有明文，依行政訴訟法第136條之
    規定，上開規定為行政訴訟程序所準用。又按人民提起課予
    義務訴訟請求行政機關作成授益行政處分，係在增加自己之
    權利，依上開規定，自應就權利發生實體上規定要件最低度
    事實負舉證責任。本件原告以其於93年11月12日執行職務中
    遭不明人士打傷致「右側第5至第7肋骨骨折」，不能工作，
    以致未能取得原有薪資，正在治療中者，向被告申請93年11
    月13日至94年12月20日期間尚在治療中之職業傷害傷病給付
    ，則原告就此「職業傷害」之原因事實，暨其「不能工作」
    「致未能取得原有薪資」及「正在治療中」之法定構成要件
    ，應負其舉證責任。
２、查兩造對於原告93年11月12日遭不明人士打傷係屬職業傷害
    事故之事實，並不爭執，且有台北縣政府警察局中和分局95
    年3月13日北縣警中刑字第0950008483號函為憑，堪信為實
    。但查，原告已於93年12月8日另由「中華民國身心障礙者
    就業輔導協會」申報加保，因勞工保險係在職保險，此表示
    原告並非不能工作，故被告核付原告93年11月16日（即原告
    門診住院日93年11月13日之第4日）起至93年12月7日（即原
    告加保恢復工作前1日）止之職業傷害傷病給付，自無違誤
    。原告雖主張其將身心障礙手冊交予義友交通有限公司申請
    政府補助企業僱用殘障人士名額而偽造契約及簽到，不代表
    原告有駕駛行為云云。然查，本件經被告函請中華民國身心
    障礙者就業輔導協會就原告93年12月8日加保是否到職工作
    乙節提供說明，據被告所屬北區管理中心95年5月26日95保
    北管字第21588-1號函送中華民國身心障礙者就業輔導協會
    95年5月18日復函，略稱：「有關中華民國身心障礙者就業
    輔導協會委託義友交通有限公司僱用計程車司機甲○○，相
    關資料如下：．．到職日期：93.12.07；離職日期：94.08.
    26；人事資料：勞動契約書；上班地點：義友交通有限公司
    （新店市○○路○段37號）；上班時間：早上9點至下午6點
    ；工作性質：計程車司機」等語，並提出原告93年11月30日
    親筆簽名捺印簽訂之勞動契約書、原告於94年3月至94年8月
    26日之出勤紀錄表（93年12月至94年2月已繳交核銷）及94
    年6月至94年8月之用人費用印領清冊（即薪資明細，93年12
    月至94年5月已繳交核銷）影本為證，復經被告向財政部財
    稅資料中心查詢原告之所得資料，查得中華民國身心障礙者
    就業輔導協會於93年度確有申報原告該年度之所得，準此，
    原告於93年12月8日恢復工作重新加保並取得薪資之事實，
    堪以認定。雖原告表示其簽約及簽到有偽造文書之嫌云云，
    惟原告並未提出具體事證以實其說，則被告認為原告自93年
    12月8日由中華民國身心障礙者就業輔導協會申報加保之日
    起，已恢復工作，並取得薪資，即非無據。從而，被告核定
    自93年11月16日（即原告門診住院日93年11月13日之第4日
    ）起至93年12月7日（即原告加保恢復工作前1日）止，按事
    故當月起前6個月之平均日投保薪資730元之70%，發給22日
    職業傷害傷病給付計11,242元，並否准原告所請其餘期間之
    職業傷害傷病給付，經核亦無不洽，則原告空言指摘原處分
    違法云云，委無可採。
三、綜上所述，本件被告所為處分，並無違誤，審議審定及訴願
    決定遞予維持，俱無不合。原告徒執前詞聲明撤銷，並訴請
    被告作成核付原告自93年11月13日至94年12月20日期間職業
    傷害傷病給付之處分，均為無理由，應予駁回。
四、本件適用簡易訴訟程序，爰不經言詞辯論逕為判決，併予敘
    明。
據上論結，本件原告之訴為無理由，爰依行政訴訟法第233條第1
項、第236條、第98條第3項前段，判決如主文。
中    華    民    國    96    年    6    月    29     日
                              第三庭法官　曹瑞卿
上為正本係照原本作成。
本件以訴訟事件所涉及之法律見解具有原則性者為限，始得於本
判決送達後20日內向本院提出上訴狀並表明上訴理由，如已於本
判決宣示後送達前提起上訴者，應於判決送達後20日內補具上訴
理由（均按他造人數附繕本），且經最高行政法院許可後方得上
訴。
中    華    民    國    96    年    6    月    29     日
            　　　　　　　　　 　 書記官  方偉皓
